臺灣桃園地方法院刑事判決　　　　　　　　　　　　　　九十年度易字第四九四號
　　公　訴　人　臺灣桃園地方法院檢察署檢察官
　　被　　　告　甲○○
右列被告因詐欺案件，茲檢察官聲請簡易判決處刑（八十九年度偵字第三八○五號）
，經本院改用通常程序審理後，判決如左：
    主  文
甲○○連續意圖為自己不法之利益，以無線電磁方式，盜用他人電信設備通信，處有
期徒刑參月，如易科罰金以參佰元折算壹日。
    事  實
一、甲○○前於民國八十五年間因違反麻醉藥品管理條例案件，經本院判處有期徒刑
    五月確定，甫於八十五年十二月二十七日執行完畢，仍不知警惕，於八十九年一
    月一日下午三、四時許，搭乘計程車前往桃園縣中壢市○○路六○七號「愛愛賓
    館」時，見該計程車上有不詳姓名之人所遺失之以張雅雯名義向遠傳電信股份有
    限公司（以下簡稱遠傳公司）聲請門號0000000000號通話服務之個人
    戶行動電話服務申請書一張，及該門號之ＳＩＭ卡一張，竟意圖為自己不法之所
    有，予以侵占入己。且其明知撥打行動電話理應付費，卻基於意圖為自己不法之
    利益，以無線電磁方式，盜用他人電信設備通信之概括犯意，將所侵占之該ＳＩ
    Ｍ卡，插入其所有之行動電話手機內，自上開時間至同年月二日上午九時四十九
    分許止，利用上開ＳＩＭ卡裝入其行動電話手機內以無限電磁使用之方式，連續
    撥打0000000號電話至其工作處所一次、撥打0000000000號呼
    叫器予其朋友一次，並撥打二二二號以接聽語音信箱四次，致遠傳公司陷於錯誤
    ，以為甲○○係有權使用上開門號之人，而提供上開通訊服務，使甲○○獲得相
    當於免繳通話費之不法利益。嗣經警於八十九年一月二日下午四時四十分許，在
    「愛愛賓館」查獲甲○○，並扣得上開申請書及ＳＩＭ卡各一張。
二、案經桃園縣警察局中壢分局報告臺灣桃園地方法院檢察署檢察官聲請簡易判決處
    刑。
    理  由
一、程序部分：按檢察官聲請以簡易判決處刑之案件，經法院認為有刑事訴訟法第四
    百五十一條之一第四項但書之情形者，應適用通常程序審判，刑事訴訟法第四百
    五十二條定明文。經查本件被告甲○○被訴詐欺乙案，本院於審理後，認不宜以
    簡易判決處刑，爰依前揭法條規定改用通常程序審判之，合先敘明。
二、右揭犯罪事實，業據被告甲○○於警訊及本院審理時供承不諱，復有以張雅雯名
    義向遠傳公司申請門號0000000000號個人戶行動電話服務申請書及該
    門號ＳＩＭ卡各一張在卷可稽，及遠傳公司於八十九年六月二十九日函覆該門號
    之通聯紀錄一份附卷足憑，足見被告上開自白確與事實相符。本件事證明確，被
    告犯行堪以認定。
三、核被告甲○○所為，係犯刑法第三百三十七條侵占遺失物罪及電信法第五十六條
    第一項以無線電磁方式盜用他人電信設備通信罪。被告先後多次盜用他人電信設
    備通信之犯行，時間緊密，所犯構成要件相同，顯係基於概括之犯意為之，為連
    續犯，依刑法第五十六條之規定，以一罪論，並加重其刑。又其所犯上開二罪間
    ，有方法結果之牽連關係，依刑法第五十五條之規定，從較重之以無線電磁方式
    盜用他人電信設備通信罪處斷。公訴人認被告係犯同法第三百三十九條第一項之
    詐欺取財罪，尚有誤會，惟其基本事實同一，本院自得變更其起訴法條。再被告
    所犯侵占遺失物罪部分，雖未經公訴人起訴，然此部分與公訴人起訴之詐欺部分
    有牽連犯之裁判上之一罪關係，應為起訴效力所及，本院自得併予審理。又被告
    有如事實欄所載之犯罪科刑執行情形，有台灣高等法院被告全國前案紀錄表一份
    附卷可查，其於刑之執行完畢後五年內再犯本件有期徒刑以上之罪，為累犯，應
    依法遞加重其刑。爰審酌被告因一時貪念，致罹刑章，撥打次數共計六次，所生
    危害尚輕，犯罪後深表悔悟，並已將通話費用匯還遠傳公司，有郵政劃撥儲金存
    款收據一紙在卷可參，態度尚佳等一切情狀，量處如主文所示之刑。次按刑法第
    四十一條業已修正為：「犯最重本刑為五年以下有期徒刑之罪，而受六個月以下
    有期徒刑或拘役之宣告，因身體、教育、職業、家庭之關係或其他正當事由，執
    行顯有困難者，得以一元以上三元以下折算一日，易科罰金，但確因不執行所宣
    告之刑，難收矯治之效，或難以維持法秩序者，不在此限。」，並於九十年一月
    十日經總統公布，同年月十二日起施行，是被告犯後法律已有變更，適用新舊法
    比較結果，新法較有利於被告，依刑法第二條第一項前段之規定，應適用新法處
    罰，爰依修正後刑法第四十一條第一項前段規定，併諭知易科罰金之折算標準。
四、公訴意旨另以：被告甲○○於八十八年間以張雅雯名義向遠傳公司偽申請行動電
    話門號0000000000，致遠傳公司陷於錯誤而交付使用等語。訊據被告
    堅詞否認有為上開犯行，辯稱：上開申請書係於八十九年一月一日撿到，並未持
    該申請書向遠傳公司申請行動電話等語。經查：本院調取台灣士林地方法院檢察
    署八十九年戒執護字第第三五○號卷內被告因毒品案件受強制戒治並付保護管束
    時，填寫基本資料之書寫文件，及被告於台東郵局開立帳戶時書寫之郵政存簿儲
    金立帳申請書正本後，將上開文件併被告當庭書寫之字跡，與扣案上開行動電話
    服務申請書，送請內政部警政署刑事警察局鑑驗結果，認送鑑遠傳個人電話申請
    書上署名「張雅雯」之筆跡，與甲○○書寫筆跡不相符，有該局九十一年二月二
    十七日刑鑑字第0910034017號鑑驗通知書一紙存卷可憑，是上開扣案申請書既非
    被告所填寫，被告自無偽造私文書之犯行；又被告縱持有上開申請書，亦有可能
    係拾得而來，尚無法以此遽認被告係持上開行動電話申請書向遠傳公司申請通訊
    服務，而有行使偽造私文書之犯行。再被告既否認曾於八十九年一月一日下午三
    時前使用該門號ＳＩＭ卡，而上開門號又非被告所申請，自無法僅因上開門號係
    於八十八年十二月間開始使用，即認被告自斯時起就有連續非法使用該門號之犯
    行。此外，復查無其他積極證據足以證明被告有上開行使偽造私文書及自八十八
    年十二月間連續非法使用上開門號之犯行，原應為被告無罪之諭知，惟此部分如
    果成罪，與前開起訴並經本院判決有罪部分，有牽連犯及連續犯之裁判上一罪之
    關係，故就此部分不另為無罪之諭知，併此敘明。
據上論斷，應依刑事訴訟法第二百九十九條第一項前段、第三百條，電信法第五十六
條第一項，刑法第二條第一項前段、刑法第十一條前段、第五十六條、第三百三十七
條、第五十五條、第四十七條、修正後刑法第四十一條第一項前段，罰金罰鍰提高標
準條例第一條前段、第第二條判決如主文。
本案經檢察官李山明到庭執行職務。
中      華      民      國    九十一    年      四     月    二十六     日
                                      臺灣桃園地方法院刑事第四庭
                                          審判長法  官   陳世宗
                                                法  官   林晏鵬
                                                法  官   游士珺
右正本證明與原本無異。
如不服本判決，應於判決送達後十日內向本院提出上訴狀( 應附繕本 )，上訴於
臺灣高等法院。
                                                書記官   王曉雁
中        華        民        國      九十一     年    五   月    七    日
附論罪科刑之法條：
電信法第五十六條（修正前）
意圖為自己或第三人不法之利益，以有線、無線或其他電磁方式盜接或盜用他人電信
設備通信者，處五年以下有期徒刑、拘役或科或併科新臺幣十五萬元以下罰金。
製造或變造通信器材，供自己或他人盜接或盜用他人電信設備通信者，亦同。
電信法第五十六條（修正後）
意圖為自己或第三人不法利益，以有線、無線或其他電磁方式，盜接或盜用他人電信
設備通信者，處五年以下有期徒刑，得併科新台幣一百五十萬元以下罰金。
意圖供自己或第三人盜接或盜用他人電信設備通信，而製造、變造或輸入電信器材者
，處一年以上七年以下有期徒刑，得併科新台幣三百萬元以下罰金。意圖供第三人盜
接或盜用他人電信設備通信，而販賣、轉讓、出租或出借電信器材者，亦同。
意圖供自己或第三人犯罪之用而持有前項之電信器材者，處三年以下有期徒刑，得併
科新台幣五十萬元以下罰金。
第一項及第二項之未遂犯罰之。
